# 对企业所得税复核的问题

提问人：zhuyids 时间：2010-02-01 10:06:28
假设对一个企业审计，只发现企业是按所得税代征率计算缴纳（企业提供税务未盖章的各企业代征率明细表），复核是无误的，但我仍认为应出具保留意见的报告---“所得税计缴应按税务部门审定为准”。我的观点是正确的吗？

回答人：chenyiwei
回复 楼主 zhuyids 的帖子是否取得税务机关盖章的《征收方式认定表》？你认为该方式的确定是否符合国税发[2008]30号和国税函[2009]377号的规定？因核定征收导致少缴税款的金额多大？